ACORDAO-COMPLETO-2349271

ACÓRDÃO 4518/2019 ATA 20/2019 - PRIMEIRA CÂMARA

VISTOS, relatados e discutidos estes autos em que se aprecia recurso de reconsideração interposto por Washington Luiz Macedo Fechine em face do Acórdão 10032/2017-TCU-Primeira Câmara, por meio do qual o Tribunal julgou suas contas irregulares, imputou-lhe débito e aplicou-lhe multa,
ACORDAM os Ministros do Tribunal de Contas da União, reunidos em Sessão da Primeira Câmara, diante das razões expostas pelo Relator, em:
9.1. com fundamento no arts. 32, inciso I, e 33 da Lei 8.443/1992, conhecer e negar provimento ao presente recurso de reconsideração, mantendo-se inalterado o Acórdão 10032/2017-TCU-Primeira Câmara;
9.2. dar ciência deste acórdão ao recorrente.

Recurso de Reconsideração contra decisão que julgou irregulares as contas do recorrente, condenou-o em débito e ao pagamento de multa em razão da não comprovação da execução total de convênio com o objetivo de incentivar o turismo, por meio do apoio à realização do evento no município.

Primeira Câmara

Município de Missão Velha - CE.

3. Recorrente: Washington Luiz Macedo Fechine (XXX.389.513-XX).

13.1. Ministros presentes: Walton Alencar Rodrigues (Presidente), Benjamin Zymler, Bruno Dantas (Relator) e Vital do Rêgo.

ACORDAO-COMPLETO-2377047

Acórdão 1234/2020 - Primeira Câmara

ACORDAO-COMPLETO-2482095

Acórdão 1281/2022 - Primeira Câmara

ACORDAO-COMPLETO-2416954

Acórdão 4001/2021 - Primeira Câmara

BRUNO DANTAS

Ministro-Substituto Marcos Bemquerer Costa.

Cuidam os autos de recurso de reconsideração interposto por Washington Luiz Macedo Fechine (peça 39-41) contra o Acórdão 10032/2017-TCU-Primeira Câmara.
A tomada de constas especial que deu origem a estes autos foi instaurada pelo Ministério do Turismo (MTur) , em razão da impugnação total de despesas do convênio 880/2009 (Siconv 704.537) , firmado com o Município de Missão Velha/CE para o evento intitulado "I Kariri Fest", no dia 25/08/2009.
A deliberação recorrida, relatada pelo Ministro-Substituto Marcos Bemquerer Costa, apresentou o seguinte teor:
"9.1. julgar irregulares as contas de Washington Luiz Macedo Fechine, com fundamento nos arts. 1º, inciso I, 16, inciso III, alíneas b e c, 19, caput, e 23, inciso III, da Lei 8.443/1992;
9.2. condenar Washington Luiz Macedo Fechine ao pagamento da quantia de R$ 86.000,00 (oitenta e seis mil reais) , atualizada monetariamente e acrescida dos juros de mora, a partir de 27/11/2009 até a efetiva quitação do débito, fixando-lhe o prazo de 15 (quinze) dias, a contar da notificação, para comprovar, perante o Tribunal (art. 214, inciso III, alínea a, do Regimento Interno) , o recolhimento da dívida aos cofres do Tesouro Nacional, na forma da legislação em vigor;
9.3. aplicar a Washington Luiz Macedo Fechine a multa prevista no art. 57 da Lei 8.443/1992, no valor de R$ 14.000,00 (quatorze mil reais) , fixando o prazo de 15 (quinze) dias, a contar da notificação, para que comprove, perante o Tribunal (art. 214, inciso III, alínea a, do RI/TCU) , o recolhimento da dívida ao Tesouro Nacional, atualizada monetariamente desde a data do presente Acórdão até a do efetivo recolhimento, caso paga após o vencimento, na forma da legislação em vigor;
9.4. autorizar, caso requerido, nos termos do art. 26 da Lei 8.443/1992 c/c o art. 217 do Regimento Interno/TCU, o parcelamento das dívidas em até 36 (trinta e seis) parcelas mensais e sucessivas, sobre as quais incidirão os correspondentes acréscimos legais (débito: atualização monetária e juros de mora; multa: atualização monetária) , esclarecendo ao responsável que a falta de pagamento de qualquer parcela importará no vencimento antecipado do saldo devedor, sem prejuízo das demais medidas legais;
9.5. autorizar a cobrança judicial das dívidas de Washington Luiz Macedo Fechine, caso não atendida a notificação, nos termos do art. 28, inciso II, da Lei 8.443/1992;
9.6. encaminhar cópia da presente deliberação ao responsável e à Procuradoria da República no Estado do Ceará, nos termos do art. 16, § 3º, da Lei 8.443/1992."
Admitido o processamento do recurso, porquanto preenchidos os requisitos previstos no art. 33 da Lei 8.443/1992, conferi efeito suspensivo aos itens 9.1, 9.2, 9.3 e 9.5 do acórdão recorrido em relação ao recorrente (peça 45) .
Instruído o presente feito, faço reproduzir, com os ajustes que julgo pertinentes, o exame técnico e o encaminhamento oferecidos pela Secretaria de Recursos deste Tribunal (peça 55) , que contou com a anuência do corpo diretivo da unidade (peças 56-57) e do Ministério Público junto ao TCU (peça 58) :
"EXAME DE MÉRITO
4. Delimitação
3.	
4.	
4.1. Constitui objeto do presente recurso definir se os argumentos e elementos comprobatórios acostados pelo recorrente são ou não suficientes para atestar a instalação das estruturas necessárias à realização do evento (carros de som, chamadas em rádio, faixas de rua, banheiros químicos, camarim, agência de publicidade, serviços de segurança e gerador) , bem como a apresentação da banda de forró 'Namoro Novo'
4.2. Da análise da execução física dos itens: carros de som, chamadas em rádio, faixas de rua, banheiros químicos, camarim, agência de publicidade, serviços de segurança e gerador e apresentação da banda de forró 'Namoro Novo'
Argumentos
4.3. O recorrente alega que tanto nas análises das contas realizadas pelo Ministério do Turismo quanto na instrução da Unidade Técnica do TCU ocorreram divergências quanto ao efetivo cumprimento do objeto pactuado e, portanto, aduz que tais divergências representam forte indício de que a prestação de contas contém elementos significativos para sua comprovação (peça 39, p. 8) .
4.4. Contesta que a exigência de fotografias para comprovação dos itens glosados não encontra respaldo na Portaria Interministerial 127/2008, bem como cita o Acórdão 5480/2013-TCU-Primeira Câmara, sob a relatoria do Ministro Relator Weder de Oliveira, para sustentar a tese que 'não é razoável que fotografias ou filmagens sejam, por si só, exigidas como prova cabal, única ou definitiva da regular aplicação dos recursos conveniados' (peça 39, pp. 9-12) .
4.5. Considera intempestiva a diligência motivada pelo Parecer MTur no 163/2011, quase dois anos após a realização do evento, que solicitou a apresentação de fotografias que comprovassem os itens de infraestrutura e defende que 'o Termo de Convênio previa a apresentação de fotografias exclusivamente quanto à comprovação do item relativo às ´faixas de rua´' (peça 39, p. 13) .
4.6. Informa que não conseguiu localizar os responsáveis pela empresa Acitel para obter os subsídios relativos aos itens serviços de segurança, carro de som, veiculação de chamadas nas emissoras de rádios e serviços de publicidade, bem como alega que não conseguiu registro fotográfico específico dos itens faixas de rua, banheiros químicos e gerador (peça 39, pp. 14-15) .
4.7. Por fim, encaminha fotografias, publicações veiculadas na internet e jingle que supostamente comprovariam a execução dos itens camarim, banheiros químicos e apresentação da atração Forró Namoro Novo (peça 39, pp. 14-15 e peça 40, pp. 1-7) .
Análise
4.8. Inicialmente, será feita uma análise do plano de trabalho aprovado do convênio 880/2009 (Siconv 704537) , bem como da documentação juntada aos autos relativa à prestação de contas.
4.9. O plano de trabalho aprovado previa as seguintes etapas (peça 1, pp. 10-15) :
Tabela 1
	Item
	Especificação
	Valor (R$) 

	1
	Carro de som para chamadas em cidades circunvizinhas (20 carros de som X 04dd X R$ 518,75) as chamadas terão duração de 1 minuto, durante 08 (oito) horas por dia, no período de 22 a 25 de agosto de 2009.
	R$ 41.500,00

	2
	Cartaz em papel couchê, impressão em 04 cores f.2 (64 x 45cm) , incluindo arte final.
	R$ 18.000,00

	3
	Chamadas em emissoras de rádio da região, abrangendo as cidades de Crato, Juazeiro do Norte, Barbalha, Barro, Brejo Santo, Mauriti, Várzea Alegre e demais cidades próximas, inserções com duração de 30 segundos (500 inserções x R$ 32,00, no período de 22 a 25 de agosto de 2009) .
	R$ 16.000,00

	4
	Faixas de rua em tecido ráfia, formato 05m x 07m para ser fixado nas cidades da região.
	R$ 4.500,00

	5
	Banda de renome nacional (Bruno e Marrone) .
	R$ 180.000,00

	6
	Banda de renome regional, médio porte (Forró Namoro Novo) .
	R$ 10.000,00

	7
	Banheiros químicos, com vaso sanitário com gel higienizador, espelho inquebrável de plástico, luz, tanque, porta-papel higiênico duplo, grades de ventilação, teto translúcido, piso antiderrapante, sinalização de livre/ocupado, descarga com acionamento no pé, funil, pia, saboneteira para sabão liquido e porta-papel toalha.
	R$ 2.000,00

	8
	Camarim, 5m x 5m climatizado em octanorme, mobiliado.
	R$ 2.000,00

	9
	Contratação de agencia de publicidade para criação de marca, spot de rádio, para divulgação do evento.
	R$ 3.000,00

	10
	Contratação de serviços de segurança privada para o evento (60 seguranças x 01 dia x R$ 50,00) .
	R$ 3.000,00

	11
	Grupo gerador de energia elétrica com montagem e desmontagem, silenciado / semi-silenciado, movido a óleo diesel, com rotação de 60HWZ e potência de 180KVA.
	R$ 4.000,00

	12
	Palco, 16m x 14m, coberto com painel e escala, PA FLY, cobertura em telha de zinco com telha galvanizada. Piso em estrutura metálica revestido com compensado de 15mm. Saídas laterais em folha de compensado brumada de 15mm de espessura estruturado em madeira trabalhada de pinho durante.
	R$ 20.000,00

	13
	Sistema de luz profissional, luz refletores par foco 2 e 5,08 efeitos, 1 canhão seguidor.
	R$ 6.000,00

	14
	Sistema de som Fly, para atender 30.000 pessoas Fly com no mínimo 24 unidades de alta e 24 subgraves com alto falantes de 18 pol., retorno side duplo com 04 caixas do tipo KF 12 monitores de solo com sub para bateria amplificador para contrabaixo, 02 amplificadores para 02 mesas de som de 48 canais, 02 microfones sem fio UHS set de microfones para bateria, percussão e voz, 40 pedestais, amplificação compatível para os instrumentos de PA.
	R$ 10.000,00

	Total
	 
	R$ 320.000,00

4.10. Para execução do plano de trabalho aprovado, foram firmados dois contratos com a empresa Acitel e um com a empresa J Antônio de Morais Piris Eventos. A tabela 2 detalha as etapas contempladas por cada contrato:
Tabela 2:
	Contrato 7303/2009 com empresa ACITEL (peça 10, p. 111-115) 

	Item
	Especificação
	Contratado (R$) 

	1
	Carro de som 
	R$ 35.856,00

	2
	Cartaz em papel couchê
	R$ 17.280,00

	3
	Chamadas em emissoras de rádio da região
	R$ 15.360,00

	4
	Faixas de rua em tecido ráfia 
	R$ 4.320,00

	9
	Contratação de agência de publicidade para criação de marca, spot de rádio, para divulgação do evento.
	R$ 2.880,00

	Total Contrato 7303/2009
	R$ 75.696,00

	Contrato 7302/2009 com empresa ACITEL (peça 10, p.196 e peça 11, p. 1-5) 

	6
	Banda de renome regional, médio porte (Forró Namoro Novo) .
	R$ 9.600,00

	7
	Banheiros químicos
	R$ 1.920,00

	8
	Camarim
	R$ 1.920,00

	10
	Contratação de serviços de segurança privada
	R$ 2.880,00

	11
	Grupo gerador de energia elétrica 
	R$ 3.840,00

	12
	Palco
	R$ 19.200,00

	13
	Sistema de luz
	R$ 5.760,00

	14
	Sistema de som 
	R$ 9.600,00

	Total Contrato 7302/2009
	R$ 54.720,00

	Contrato com a empresa J Antônio de Morais Piris Eventos (peça 11, p. 25-28) 

	5
	Banda de renome nacional (Bruno e Marrone) .
	R$ 180.000,00

	Total geral Contratos
	R$ 310.416,00

3.1. A partir da análise conjunta do extrato bancário e dos documentos referentes aos pagamentos dos contratos, apresentam-se as seguintes informações
Tabela 3:
	Contratos/Documentos 
	NF/Comprovante
	Extrato Banco do Brasil
Ag. 2308-6 CC 16116-0 (peça 17, p. 81) 

	Contrato 7303/2009 com empresa ACITEL (peça 17, p. 127) , celebrado em 14/8/2009
	Em 29/09/09 NF 156 no valor de R$ 75.696,00 (peça 17, p. 87) 
	Em 30/11/09
Cheque 850002
	R$ 69.791,71 

	Contrato 7302/2009 com empresa ACITEL (peça 17, p. 125) , celebrado em 14/8/2009
	Em 29/09/09 NF 155 no valor de R$ 54.720,00 (peça 17, p. 84) 
	Em 30/11/09
Cheque 850001
	R$ 50.451,04 

	Contrato com a empresa J Antônio de Morais Piris Eventos (peça 17, p. 157-160) 
	Em 31/11/09 NF 119 no valor deR$ 180.000,00 (peça 17, p. 97) 
	Em 30/11/2009
Cheque 850006
	R$ 180.000,00 

	Total ISS das NFs 155 e 156 (R$ 2.270,88 e R$ 1.641,60) 
	peça 17, p.90
	Em 30/11/2009
Cheque 850003
	R$ 3.912,48 

	Total GPS (R$ 1.805,76 e R$ 2.497,97) 
	peça 17, p.94-95
	Em 30/11/09
Cheque 850005 
	R$ 4.303,73 

	Recolhimento IRRF 
	peça 17, p. 92
	Em 30/11/2009
Cheque 850004 
	R$ 1.956,24 

	Total geral despesas
		R$ 310.415,20 

3.2. Em que pese esses documentos descritos na Tabela 3 demonstrar certa coerência, não é suficiente, entretanto, para a caracterização do nexo causal entre os recursos conveniados e as despesas apresentadas na prestação de contas. Explica-se.
3.3. O Convênio 880/2009 estabelecia a obrigação do convenente comprovar a execução física dos itens previstos no plano de trabalho, seja por meio de fotografias, filmagens, lista dos profissionais contratados para a realização dos serviços, comprovante de veiculação dos anúncios nas rádios (spot) , etc. Observa-se no Parágrafo Segundo, da Cláusula Décima Segunda - Da Prestação de Contas, exigência expressa da forma de comprovação para alguns itens (peça 1, p. 49) :
e) comprovação, por meio de fotografia, jornal, vídeo etc., da fixação da logomarca do Ministério do Turismo no material promocional, na forma estabelecido pela Instrução Normativa no 31, de 10 de setembro de 2003, da Secretaria de Comunicação do Governo e Gestão Estratégica da Presidência da República;
 (...) 
h) cópia do comprovante de veiculação e fotografia com o endereço do anúncio em outdoor, frontlight ou luminoso, se for o caso;
i) comprovação por meio de fotografia nos casos em que houver banners, faixas, troféus e medalhas, de cada peça afixada ou entregue;
j) cópia do anúncio em vídeos, cd's, dvd's, entre outros, e, ainda, comprovante de veiculação dos anúncios em rádios, tv, jornais, revistas ou catálogos, se for o caso
3.4. Nesse sentido, foi o entendimento desta Corte ao acatar as razões de decidir do voto condutor (peça 30) do Acórdão guerreado:
15. Nos termos da alínea f do Parágrafo Segundo da Cláusula Décima Segunda, além das faturas, recibos e notas fiscais - imprescindíveis ao estabelecimento do liame causal acima mencionado - são necessários para a comprovação das despesas com a execução do convênio quaisquer outros documentos comprobatórios das despesas.
16. Neste processo, tendo em vista que o responsável não se desincumbiu de tal mister, cumpre julgar irregulares suas contas com a imputação do débito apurado, no montante de R$ 86.000,00, quantia que deve sofrer os consectários legais a partir de 27/11/2009.
 (Grifos acrescidos) 
3.5. Repisa-se, assim, que a imputação de débito é motivada pela glosa de itens do plano de trabalho que não tiveram sua execução física devidamente comprovada nos autos (peça 30, p. 2, item 7) :
	Item glosado 
	Valor (R$) 

	Carro de Som 
	41.500,00

	Chamadas em emissoras de rádio 
	16.000,00

	Faixas de Rua 
	4.500,00

	Banda Forró Namoro Novo 
	10.000,00

	Banheiros químicos 
	2.000,00

	Camarim 
	2.000,00

	Contratação de agência de publicidade 
	3.000,00

	Contratação de serviços de segurança 
	3.000,00

	Gerador 
	4.000,00

	TOTAL 
	86.000,00

3.6. Pois bem. O próprio recorrente alega a impossibilidade de trazer novos elementos para a comprovação dos itens: carro de som, veiculação de chamadas nas emissoras de rádios, faixas de rua, banheiros químicos, serviços de publicidade/segurança e gerador.
3.7. As justificativas de não conseguir contato com os responsáveis da empresa Acitel e do insucesso das diligências às emissoras de rádio não socorrem o recorrente, uma vez que incide sobre o gestor o ônus da prova quanto à regular aplicação dos valores que lhe foram confiados para consecução do objeto pactuado.
3.8. Tal entendimento encontra fundamento na própria Constituição Federal, art. 70, parágrafo único, que dispõe que 'Prestará contas qualquer pessoa física ou jurídica, pública ou privada, que utilize, arrecade, guarde, gerencie ou administre dinheiros, bens e valores públicos ou pelos quais a União responda, ou que, em nome desta, assuma obrigações de natureza pecuniária', e no art. 93 do Decreto-lei 200/1967, segundo o qual, 'Quem quer que utilize dinheiros públicos terá de justificar seu bom e regular emprego na conformidade das leis, regulamentos e normas emanadas das autoridades competentes'.
3.9. Outrossim, a análise das fotografias, das publicações veiculadas na internet e do jingle apresentados em fase recursal, não comprovam a execução dos itens camarim, banheiros químicos e apresentação da atração Forró Namoro Novo.
3.10. A suposta foto do camarim (peça 40, p. 1) não traz elementos que formem convicção de que se trata do camarim especificado no plano de trabalho aprovado: 'Camarim, 5m x 5m climatizado em octanorme, mobiliado', muito menos do item 'banheiros químicos', conforme invoca o recorrente. Ademais, as publicações de internet, constantes à peça 41, somente fazem menção à atração Bruno e Marrone não constam informações referentes à banda de Forró Namoro Novo.
3.11. O jingle (arquivo: AUD-WA0047) prova que foi produzida uma mídia, mas não que ela foi usada na divulgação do evento ou que a empresa referida foi a que divulgou. Muitos menos, se presta, isoladamente, para comprovar que a banda de forró Namoro Novo se apresentou.
3.12. Importante observar que constou no Parecer Técnico 832/2009, que aprovou o Plano de Trabalho apresentado pela prefeitura, indicação que por ocasião da prestação de contas deveriam ser apresentados (peça 1, p. 20-24) :
documentos, amostras, fotos e gravações do material de divulgação produzido, bem como, declaração expressa - do Convenente e de uma Autoridade local - e fotos da realização do evento, de modo que seja comprovada a contratação e execução de todos os serviços previstos no Plano de Trabalho analisado. (Grifo nosso) .
3.13. Desse modo, a alegação que a Portaria Interministerial 127/2008 não previa uma forma específica de comprovação das despesas por meio de fotografias, bem como a citação do Acórdão 5.480/2013-1ª, relatado pelo eminente Ministro Weder de Oliveira, para sustentar tal tese, não socorrem o recorrente.
3.14. Nesse sentido, destaca-se o subitem 9.2.2 do Acórdão 1459/2012-TCU-Plenário, expedido nos autos de consulta do próprio MTur acerca da possibilidade de aprovação de prestações de contas de convênios referentes a eventos geradores de fluxo turístico, celebrados anteriormente ao exercício de 2010, sem os comprovantes requeridos no art. 59 da Portaria MTur 112/2012 (fotografias, jornais pós-evento, CDs, DVDs, entre outros) :
9.2.2 para as situações anteriores a 2010, caso os documentos enumerados no art. 28 Instrução Normativa STN 1/97 e no art. 58 da então vigente Portaria Interministerial 127/2008 não sejam suficientes para comprovar a execução do objeto do convênio, poderão ser exigidos outros elementos de prova, tais como os estabelecidos a partir daquele ano (fotografias, jornais pós-evento, CDs, DVDs, entre outros) ;
3.15. Vê-se, portanto, que, no caso concreto, a exigência de comprovação por fotografia, CDs, DVDs, entre outros, por parte do MTur, era razoável, uma vez que os documentos analisados foram insuficientes para comprovar os itens de infraestrutura previstos no plano de trabalho aprovado (carros de som, faixas de rua, rádio, camarim, banheiros químicos, gerador e serviços de segurança e agência de publicidade) .
3.16. Quanto ao citado Acórdão 5480/2013-TCU-Primeira Câmara, sob relatoria do Exmo. Ministro Weder de Oliveira, deve-se observar que no caso específico do convênio que era analisado, o relator entendeu que o conjunto probatório era suficiente para demonstrar a aplicação dos recursos, tendo considerado a ausência de fotografias, por si só, motivo insuficiente para rejeição da prestação de contas do ajuste. Situação diversa do Convênio 880/2009, ora em análise. Faltaram à prestação de contas outros elementos de prova que, em adendo ou em substituição às fotografias, pudessem atestar a execução física dos itens glosados, conforme análise feita nos itens 3. 5 a 3.15 desta instrução.
3.17. Portanto, diante da ausência de documentação comprobatória válida da execução física dos itens impugnados pelo Acórdão 10032/2017-TCU-Primeira Câmara (peça 29) , permanece prejudicado o nexo de causalidade entre as receitas e as despesas relativas aos pagamentos dos itens carros de som, chamadas em rádio, faixas de rua, banheiros químicos, camarim, agência de publicidade, serviços de segurança e gerador e apresentação da banda de forró Namoro Novo, previstos no plano de trabalho aprovado do Convênio 880/2009.
CONCLUSÃO
4. Da análise antecedente decorre que não foram apresentados novos documentos aptos a comprovar o nexo causal entre as receitas federais e as despesas relativas aos itens impugnados pelo acórdão recorrido
4.1. Assim, os elementos apresentados pelo recorrente não têm o condão de modificar a deliberação recorrida, devendo-se mantê-la em seus exatos termos.
PROPOSTA DE ENCAMINHAMENTO
5. Ante o exposto, submetem-se os autos à consideração superior, propondo-se, com fundamento nos arts. 32, I, e 33 da Lei 8.443/1992:
a) conhecer do recurso de reconsideração interposto por Washington Luiz Macedo Fechine e, no mérito, negar-lhe provimento;
b) comunicar ao recorrente e aos demais interessados a deliberação que vier a ser proferida por esta Corte."
É o relatório.

José Alberto Rodrigues Teixeira (16163/OAB-DF) e outros, representando Washington Luiz Macedo Fechine.

Procurador Marinus Eduardo De Vries Marsico.

TOMADA DE CONTAS ESPECIAL. CONVÊNIO. INTERMEDIAÇÃO INDEVIDA DA CONTRATAÇÃO DE ATRAÇÃO ARTÍSTICA. FALTA DE COMPROVAÇÃO DE PARTE DA EXECUÇÃO FÍSICA. IRREGULARIDADE DAS CONTAS. DÉBITO PARCIAL. MULTA. RECURSO DE RECONSIDERAÇÃO. ARGUMENTOS INSUFICIENTES PARA REFORMA DO JULGADO. CONHECIMENTO E REJEIÇÃO.

TOMADA DE CONTAS ESPECIAL (TCE)

Secretaria de Recursos (Serur); Secretaria de Controle Externo de Tomada de Contas Especial (SecexTCE).

Em julgamento recurso de reconsideração interposto por Washington Luiz Macedo Fechine em face do Acórdão 10032/2017-TCU-Primeira Câmara, por meio do qual o Tribunal julgou suas contas irregulares, imputou-lhe débito de R$ 86.000,00 (data-base 27/11/2009) e aplicou-lhe multa de R$ 14.000,00.
Nesta oportunidade, o recorrente alega que:
a ausência de fotos e filmagens não teria o condão de macular as contas, pois haveria elementos suficientes para comprovar o nexo causal entre as despesas e a realização do evento;
a Portaria Interministerial 127/2008 não teria previsto forma específica para comprovação das despesas e o termo de convênio teria exigido fotos exclusivamente para a comprovação do item relativo às "faixas de rua";
os elementos comprobatórios acostados nos autos seriam suficientes para atestar a execução dos seguintes itens: carros de som, chamadas em rádio, faixas de rua, banheiros químicos, camarim, agência de publicidade, serviços de segurança e gerador, bem como apresentação da banda de forró "Namoro Novo".
Após examinar as razões recursais, a Secretaria de Recursos concluiu que não foram trazidos elementos suficientes para alterar a deliberação recorrida, razão pela qual, com a concordância do Ministério Público junto ao TCU, propõe o conhecimento e o não provimento do apelo recursal.
Preliminarmente, ratifico o despacho exarado no sentido de que o presente recurso merece ser conhecido, porquanto preenche os requisitos de admissibilidade previstos nos arts. 32, inciso I, e 33 da Lei 8.443/1992.
Quanto ao mérito, concordo com a análise empreendida pela secretaria especializada, transcrita no relatório precedente, a qual enfrentou e afastou com propriedade cada um dos argumentos apresentados pelo recorrente, razão pela qual incorporo seus fundamentos às minhas razões de decidir, sem prejuízo das seguintes considerações. 
No presente caso, embora o responsável tenha apresentado comprovantes financeiros das despesas, ele não carreou aos autos elementos que pudessem comprovar a execução física. Inclusive, nesta oportunidade, o recorrente informa que tentou outros meios de prova junto à empresa prestadora dos serviços, mas não conseguiu documentos que pudessem ajudar no deslinde do processo. 
A unidade instrutora relembra o Acórdão 1459/2012-TCU-Plenário, acerca de consulta do próprio MTur sobre a possibilidade de aprovação de prestações de contas de convênios referentes a eventos geradores de fluxo turístico, celebrados anteriormente ao exercício de 2010, sem os comprovantes requeridos no art. 59 da Portaria MTur 112/2012. 
Naquela assentada, o Tribunal respondeu ao consulente que, para as situações anteriores a 2010, caso os documentos enumerados no art. 28 Instrução Normativa STN 1/97 e no art. 58 da então vigente Portaria Interministerial 127/2008 não sejam suficientes para comprovar a execução do objeto do convênio, poderão ser exigidos outros elementos de prova, tais como os estabelecidos a partir daquele ano (fotografias, jornais pós-evento, CDs, DVDs, entre outros) . 
No convênio sob análise, a exigência de fotografias como prova da execução está expressa no termo do acordo firmado entre o Mtur e o município, o que não deixa dúvidas acerca da sua necessidade, sobretudo quando o recorrente não obteve outros meios de comprovar a execução física dos itens glosados.
Sendo assim, ante a ausência de elementos capazes de alterar o juízo anteriormente formulado, não é possível reformar o julgado, como pretende o recorrente.
Feitas essas considerações, entendo que o presente recurso deve ser conhecido e rejeitado, mantendo-se inalterada a deliberação ora combatida.
Ante o exposto, voto por que o Tribunal adote o Acórdão que ora submeto à deliberação deste Colegiado.
TCU, Sala das Sessões Ministro Luciano Brandão Alves de Souza, em 18 de junho de 2019.
Ministro BRUNO DANTAS 
Relator